【裁判字號】    99,上訴,572
【裁判日期】    990226
【裁判案由】    毒品危害防制條例
【裁判全文】
臺灣高等法院刑事判決                 99年度上訴字第572號
上  訴  人
即  被  告  甲○○
上列上訴人因違反毒品危害防制條例案件，不服臺灣板橋地方法
院98年度訴字第3580號中華民國98年10月29日第一審判決（起訴
案號：臺灣板橋地方法院檢察署98年度毒偵字第6673號），提起
上訴，本院判決如下：
    主  文
上訴駁回。
    理  由
一、按不服地方法院之第一審判決而上訴者，應向管轄第二審之
    高等法院為之，上訴書狀應敘述具體理由，刑事訴訟法第36
    1條定有明文。 又第二審法院認上訴書狀未敘述理由或上訴
    有第362條前段之情形者，應以判決駁回之，同法第367條前
    段亦規定甚明。所謂不服第一審判決之具體理由，必係依卷
    內既有訴訟資料或提出新事證，指摘或表明第一審判決有何
    採證認事、用法或量刑等足以影響判決本旨之不當或違法，
    而構成應予撤銷之具體事由，始足當之。倘僅泛言原判決認
    定事實錯誤、違背法令、量刑失之過重或輕縱，而未依上揭
    意旨指出具體事由，或形式上雖已指出具體事由，然該事由
    縱使屬實，亦不足以認為原判決有何不當或違法者，皆難謂
    係具體事由，俾與第二審上訴制度在請求第二審法院撤銷、
    變更第一審不當或違法之判決，以實現個案救濟及節制濫行
    上訴之立法目的相契合。是倘上訴人之上訴書狀或補提之上
    訴理由書，雖有敘述上訴理由，惟並未具體敘述第一審判決
    有上述違法、不當情形，即與未敘述具體理由無異，其所為
    上訴，即非適法。
二、原判決認定上訴人即被告甲○○於民國98年6月17日上午某
    時許，在臺北縣中和市○○路469巷44弄3號1樓住處內，以
    將第一級毒品海洛因及第二級毒品安非他命一併置於鋁箔紙
    上燒烤吸食方式，同時施用第一級毒品海洛因及第二級毒品
    甲基安非他命等情，因而論被告甲○○施用第一級毒品海洛
    因罪，已詳敘所憑證據與認定之理由，並審酌被告曾因施用
    毒品，曾接受強制戒治之執行完畢，獲有不起訴處分之寬典
    ，仍不知抗拒毒品誘惑，再次漠視法令而犯本罪，非但戕害
    自我身心健康，對於社會風氣、治安亦潛有相當危害，兼衡
    其犯罪之動機、目的、手段及坦承犯行，犯後態度良好一切
    情狀，量處有期徒刑11月，形式上觀察並無違誤，所為量刑
    亦屬允當。被告以量刑過重，且一罪一罰衡諸可合併歸由同
    一法官審理之普通強盜、竊盜等罪，獨對吸食毒品欠公允，
    請給伊合理公平之判決，予以量處輕刑云云。惟刑法廢除連
    續犯之目的在矯正採證上過於寬鬆，致過度擴張連續犯概念
    ，造成刑罰不公之現象，故連續犯廢除後，基於連續犯原為
    數罪之本質及刑罰公平原則之考量，就刑法修正施行後多次
    施用毒品之犯行，採一罪一罰，本質上尚非集合犯，自應分
    論併罰。又刑之量定，屬事實審法院得依職權自由裁量之事
    項，且法律上屬於自由裁量之事項，有其外部性界限及內部
    性界限，並非概無拘束。依據法律之具體規定，法院應在其
    範圍選擇為適當之裁判者，為外部性界限；而法院為裁判時
    ，應考量法律之目的，及法律秩序之理念所在者，為內部性
    界限。法院為裁判時，二者均不得有所踰越（參照最高法院
    80年台非字第473號判例意旨）。是原判決既已審酌刑法第
    57條各款所列情狀，而未逾越法定刑度，其裁量權之行使，
    並未逾越上開外部界限與內部界限，且無違法或不當之處，
    上訴人上開主張，即有無據。況上訴意旨復未依據卷內既有
    訴訟資料或提出新事證，具體指摘或表明第一審判決有何採
    證、認事用法、量刑不當或違法之事由，而以上開理由指稱
    原判決不當，自非合法之具體上訴理由。揆諸前揭說明，本
    件上訴顯不合法定程式，應予駁回，並不經言詞辯論為之。
三、據上論斷，應依刑事訴訟法第367條前段、第372條，判決如
    主文。
中    華    民    國    99    年    2     月    26    日
                  刑事第二十二庭審判長法  官  郭雅美
                                      法  官  洪于智
                                      法  官  李麗珠
以上正本證明與原本無異。
如不服本判決，應於收受送達後10日內向本院提出上訴書狀，其
未敘述上訴之理由者並得於提起上訴後10日內向本院補提理由書
（均須按他造當事人之人數附繕本）「切勿逕送上級法院」。
                                      書記官  陳禹任
中    華    民    國    99    年    3     月    2     日

司法院資訊處製作；財團法人民間司法改革基金會備份。
